【裁判字號】    95,訴,1204
【裁判日期】    950510
【裁判案由】    毒品危害防制條例
【裁判全文】
臺灣高雄地方法院刑事判決              95年度訴字第1204號
公  訴  人  臺灣高雄地方法院檢察署檢察官
被      告  甲○○
上列被告因違反毒品危害防制條例案件，經檢察官提起公訴（95
年度毒偵字第2007號），被告於本院準備程序進行中，就被訴事
實為有罪之陳述，經本院告知簡式審判程序意旨，並聽取公訴人
及被告之意見後，本院合議庭裁定由受命法官獨任依簡式審判程
序審理，判決如下：
    主  文
甲○○連續施用第一級毒品，累犯，處有期徒刑拾月，扣案之第
一級毒品海洛因貳包（合計淨重零點壹柒公克，空包裝總重零點
肆陸公克）沒收銷燬，分裝杓壹支、注射針筒貳支均沒收；又連
續施用第二級毒品，累犯，處有期徒刑捌月，扣案之第二級毒品
甲基安非他命壹包（驗前淨重零點伍伍公克，驗後淨重零點伍參
公克）沒收銷燬。應執行有期徒刑壹年伍月，扣案之第一級毒品
海洛因貳包（合計淨重零點壹柒公克，空包裝總重零點肆陸公克
）及第二級毒品甲基安非他命壹包（驗前淨重零點伍伍公克，驗
後淨重零點伍參公克）均沒收銷燬，分裝杓壹支、注射針筒貳支
均沒收。
    事  實
一、甲○○前於民國91年間，因違反毒品危害防制條例案件，經
    本院以91年度訴字第2836號判處有期徒刑10月確定，又於同
    年間，因違反同條例案件，經本院以92年度訴字第2687號判
    處有期徒刑10月確定，上揭2 案件接續執行，於94年9 月5
    日執行完畢。另於89年間，因施用毒品案件，經本院以89年
    度毒聲字第218 號裁定送觀察、勒戒後，因認有繼續施用毒
    品之傾向，復經本院以89年度毒聲字第1600號裁定令入戒治
    處所施以強制戒治，嗣經本院以89年度毒聲字第5743號裁定
    停止強制戒治交付保護管束，於90年2 月23日執行完畢，並
    經臺灣高雄地方法院檢察署檢察官於90年3 月5 日以90年度
    戒毒偵字第298 號為不起訴處分確定。詎仍不知戒絕毒癮，
    明知海洛因及甲基安非他命係毒品危害防制條例第2 條第2
    項第1 款、第2 款所明定之第一、二級毒品，不得持有及施
    用，仍於前述強制戒治執行完畢釋放後5 年內，復基於施用
    第一級毒品海洛因之概括犯意，自94年12月下旬某日起至95
    年2 月10日晚間某時許止，連續在其位於高雄市○○區○○
    街135 巷6 弄10號住處及高雄市某不詳加油站廁所內，以將
    第一級毒品海洛因摻水置入注射針筒內施打身體之方式，及
    將第二級毒品甲基安非他命置於鋁箔紙上燒烤後以吸管吸取
    煙霧之方式，施用第一級毒品海洛因及第二級毒品甲基安非
    他命多次。嗣(1)於95年1 月25日，因行跡可疑，見警方盤查
    ，畏罪心虛將其所有之海洛因2 包（合計淨重0.17公克，空
    包裝總重0.46公克）、分裝杓1 支及注射針筒2 支丟棄在地
    上，而為警查獲，並扣得上開物品，且經其同意採尿送驗後
    呈嗎啡及甲基安非他命陽性反應；(2)於95年2 月11日15時55
    分許，因行跡可疑，為警在高雄市○○區○○路與鳳西街街
    口盤查查獲，並扣得其所有之第二級毒品甲基安非他命1 包
    （驗前淨重0.55公克，驗後淨重0.53公克），且經其同意採
    尿送驗後呈甲基安非他命陽性反應，始知上情。
二、案經高雄市政府警察局小港分局報請臺灣高雄地方法院檢察
    署檢察官偵查起訴。
    事  實
一、按本件被告甲○○所犯係死刑、無期徒刑、最輕本刑為3 年
    以上有期徒刑以外之罪，其於準備程序就前揭被訴事實為有
    罪之陳述，經受命法官告知簡式審判程序之旨，並聽取其與
    公訴人之意見後，本院認無不得或不宜改依簡式審判程序進
    行之處，爰依刑事訴訟法第273 條之1 第1 項、第284 條之
    1 ，裁定本件由受命法官獨任進行簡式審判程序，合先敘明
    。
二、上揭犯罪事實，業據被告甲○○於本院審理中坦承不諱。且
    查：
  (一)被告為警查獲後，於95年1 月25日16時25分許所採集之尿液
    ，經送驗結果，呈嗎啡及甲基安非他命陽性反應，另於95年
    2 月11日17時許所採集之尿液，經送驗結果，呈甲基安非他
    命陽性反應，此有高雄市立凱旋醫院95年2 月14日轉碼編號
    A00000000 號、95年2 月20日轉碼編號A00000000 號濫用藥
    物尿液檢驗報告各1 紙、高雄市政府警察局小港分局毒品案
    嫌疑人尿液代碼與姓名對照表2 份附卷可稽。扣案之疑似海
    洛因粉末2 包，經送請法務部調查局鑑定結果，認確含第一
    級毒品海洛因成份（合計淨重0.17公克，空包裝總重0.46公
    克），此有法務部調查局95年3 月28日調科壹字第22002282
    1 號鑑定通知書1 張在卷可憑，另扣案之疑似甲基安非他命
    晶體1 包，經送請高雄醫學大學附設中和紀念醫院檢驗結果
    ，確為第二級毒品甲基安非他命（驗前淨重0.55公克，驗後
    淨重0.53公克），此有上開醫院95年4 月25日報告編號
    0000-000號檢驗報告1 份存卷可查，並有供施用第一級毒品
    所用之分裝杓1 支及注射針筒2 支扣案可證。此外，復有搜
    索扣押筆錄、扣押物品目錄表各2 份附卷足佐。被告前揭自
    白與事實相符，應堪採為被告有罪之證據，則被告連續施用
    第一級毒品海洛因及第二級毒品甲基安非他命多次之犯行，
    堪以認定。
  (二)被告前於89年間，因施用毒品案件，經本院以89年度毒聲字
    第218 號裁定送觀察、勒戒後，因認有繼續施用毒品之傾向
    ，復經本院以89年度毒聲字第1600號裁定令入戒治處所施以
    強制戒治，嗣經本院以89年度毒聲字第5743號裁定停止強制
    戒治交付保護管束，於90年2 月23日執行完畢，並經臺灣高
    雄地方法院檢察署檢察官於90年3 月5 日以90年度戒毒偵字
    第298 號為不起訴處分確定，此有臺灣高等法院被告前案紀
    錄表及上開不起訴處分書各1 紙在卷足參，其於前案強制戒
    治執行完畢後，5 年內再犯本件施用毒品罪之事實，事證明
    確，應予依法論科。
三、查海洛因、甲基安非他命分別係毒品危害防制條例第2條第2
    項所稱之第一級、第二級毒品，不得非法持有、施用。核被
    告所為，係犯毒品危害防制條例第10條第1 項之施用第一級
    毒品罪及同條第2 項之施用第二級毒品罪。其施用第一級、
    第二級毒品前後，持有海洛因、甲基安非他命之低度行為，
    應為施用之高度行為所吸收，不另論罪。又被告先後多次施
    用第一級、第二級毒品等犯行，均時間緊接，犯罪構成要件
    亦均相同，顯各係基於概括犯意反覆為之，為連續犯，應依
    刑法第56條各論以一罪，並加重其刑。被告所犯上述2 罪，
    犯意各別，行為互殊，應分論併罰。被告前於91年間，因違
    反毒品危害防制條例案件，經本院以91年度訴字第2836號判
    處有期徒刑10月確定，又於同年間，因違反同條例案件，經
    本院以92年度訴字第2687號判處有期徒刑10月確定，上揭2
    案件接續執行，於94年9 月5 日執行完畢，此有台灣高等法
    院被告前案紀錄表1 份附卷可憑，其前受有期徒刑之執行完
    畢後，5 年內再犯本件有期徒刑以上之罪，為累犯，應依刑
    法第47條之規定，加重其刑，並均依法遞加之。爰審酌被告
    經觀察、勒戒及強制戒治後，仍未能戒絕其毒癮，連續施用
    第一、二級毒品多次，足證前開保安處遇措施已難矯治其惡
    性，惟念其於犯罪後坦承犯行及所犯為自戕行為等一切情狀
    ，分別量處如主文所示之刑，並定其應執行刑，以資懲儆。
    扣案之第一級毒品海洛因2 包（合計淨重0.17公克，空包裝
    總重0.46公克）、第二級毒品甲基安非他命1 包（驗前淨重
    0.55公克，驗後淨重0.53公克），屬查獲之第一、二級毒品
    ，爰依毒品危害防制條例第18條第1 項前段規定，不問屬於
    犯人與否，均予宣告沒收銷燬之。至於鑑驗耗損之第一級毒
    品海洛因及第二級毒品甲基安非他命，既已滅失，爰不再行
    諭知沒收銷燬。另扣案之分裝杓1 支及注射針筒2 支，為被
    告所有供施用第一級毒品海洛因所用，施用後已經清洗，業
    據被告於本院審理時供明在卷，爰依刑法第38條第1 項第2
    款宣告沒收。至警方於95年1 月25日查扣之疑似甲基安非他
    命晶體4 包，經送請高雄醫學大學附設中和紀念醫院檢驗結
    果，為第四級管制藥品原料藥Ephedrine （麻黃鹼），有上
    開醫院95年4 月25日報告編號0000-000號檢驗報告1 份存卷
    可查，因認與本案犯行無關，且非違禁物，爰不予宣告沒收
    ，附此敘明。
據上論斷，應依刑事訴訟法第273 條之1 第1 項、第284 條之1
、第299 條第1 項前段，毒品危害防制條例第10條第1 項、第2
項、第18條第1 項前段、第23條第2 項，刑法第11條、第56條、
第47條、第38條第1 項第2 款、第51條第5 款、第9 款，判決如
主文。
本案經檢察官乙○○到庭執行職務。
中    華    民    國    95    年    5     月    10    日
                  鳳山刑事第1 庭      法  官  林芳華
以上正本證明與原本無異。
如不服本判決，應於判決送達後10日內，向本院提出上訴狀。
                                      書記官  黃靖媛
中    華    民    國    95    年    5     月    12    日
附錄本案論罪科刑法條全文
毒品危害防制條例第10條
施用第一級毒品者，處6月以上5年以下有期徒刑。
施用第二級毒品者，處3年以下有期徒刑。


司法院資訊處製作；財團法人民間司法改革基金會備份。
